【裁判字號】    89,易,215
【裁判日期】    890327
【裁判案由】    竊盜
【裁判全文】
臺灣嘉義地方法院刑事判決                          八十九年度易字第二一五號
    公  訴  人  臺灣嘉義地方法院檢察署檢察官
    被      告  甲○○
右列被告因竊盜案件，經檢察官提起公訴（八十九年度偵字第一四七號），本院判決
如左：
    主  文
甲○○攜帶兇器竊盜，未遂，處有期徒刑參月。緩刑貳年。
鯉魚鉗壹支、梅花板手肆支及手套壹雙均沒收。
    事  實
一、甲○○意圖為自己不法之所有，於八十八年十二月十七日十九時四十分許，攜帶
    客觀上足為兇器之鯉魚鉗、梅花板手等工具，帶手套在嘉義縣大林鎮○○○○○
    路口路邊，拆卸乙○○置放該處之XO-四八四九號小客車車牌，尚未得手之際，
    適為巡邏警網發現查獲，並扣得上揭鯉魚鉗一支、梅花板手四支及手套一雙。
二、案經嘉義縣警察局移送臺灣嘉義地方法院檢察署檢察官偵查起訴。
    理  由
一、訊據被告甲○○矢口否認有何右揭竊盜犯行，辯稱伊當時僅在車旁觀望，並未著
    手竊取車牌云云。惟查，被告甲○○於警訊中業已供稱：「因我所有IQ-五八六
    三號自小客車車牌兩面均被警察開單查扣，所以沒有車牌，嘉義來往宜蘭開沒車
    牌車子怕有麻煩，所以準備拆下該XO-四八四九號車牌懸掛在我車子，以避免警
    察開單」、「後面是我拆卸一半在搖取時，就被警方查獲」等語在卷甚詳，嗣於
    偵查中又供稱：「當時那些東西（指扣案之工具及手套）我都有拿在手上」等語
    ，足證被告當時確係持扣案之工具竊取車牌無疑。雖被告嗣於本院調查時辯稱伊
    當時僅在車旁觀望，伊不識字所以警訊筆錄之記載並非伊之本意云云。惟查，被
    告如此辯解又與其在偵查中所為之「我是在該處搖車牌，沒有在拆」辯詞先後不
    一，顯見其辯解不實在。況被告受有小學教育，有警局偵訊調查筆錄可稽，啟有
    不識字之理，且曾因涉竊盜及偽造文書等案件，歷經數次偵審程序，理應對偵訊
    筆錄之內容詳加了解，豈有不問內容率加簽名之理？此外又有贓物認領保管單乙
    紙及照片三幀附卷可稽，並有上揭鯉魚鉗一支、梅花板手四支及手套一雙扣案可
    資佐證。足證被告上開所辯純係事後卸責之詞，不足採信。本件事證明確，被告
    犯行洵堪認定。
二、核被告所為係犯刑法第三百二十一條第二項、第一項第三款之加重竊盜未遂罪。
    被告著手於竊盜行為之實施，未得手之際即為警查獲，為未遂犯，依法按既遂犯
    之刑減輕之。爰審酌被告犯罪之動機、目的、手段，犯罪時所受之刺激及其品性
    、生活狀況、智識程度、犯罪所生之損害，及犯罪後之態度等一切情狀，量處如
    主文所示之刑。扣案之鯉魚鉗一支、梅花板手四支及手套一雙，均為被告所有且
    係供犯罪所用之物，爰依刑法第三十八條第一項第二款宣告沒收。查被告未曾受
    有期徒刑以上刑之宣告，有台灣嘉義地方法院檢察署刑案資料查註紀錄表乙份在
    卷可稽，經此教訓後，應知警惕，當無再犯之虞，本院因認對其所宣告之刑，以
    暫不執行為適當，爰併予宣告緩刑，以勵自新。
據上論結，應依刑事訴訟法第二百九十九條第一項前段，刑法第三百二十條第二項、
第一項第三款、第二十六條前段、第三十八條第一項第二款、第七十四條第一款，判
決如主文。
本案經檢察官林世芬到庭執行職務
中      華      民      國    八十九    年      三      月    二十七    日
                                      臺灣嘉義地方法院刑事第二庭
                                          法  官  曾  文  欣
右正本證明與原本無異。
如不服本判決，應於判決送達後十日內向本院提出上訴狀( 應附繕本 )。
中      華      民      國    八十九    年      三      月    二十七    日
                                          書記官  張  鑽  銘
附錄：
刑法第三百二十一條
犯竊盜罪而有左列情形之一者，處六月以上五年以下有期徒刑：
一、於夜間侵入住宅或有人居住之建築物、船艦或隱匿其內而犯之者。
二、毀越門扇、牆垣或其他安全設備而犯之者。
三、攜帶兇器而犯之者。
四、結夥三人以上而犯之者。
五、乘火災、水災或其他災害之際而犯之者。
六、在車站或埠頭而犯之者。
前項之未遂犯罰之。


司法院資訊處製作；財團法人民間司法改革基金會備份。
